【裁判字號】    97,裁,4360
【裁判日期】    970911
【裁判案由】    綜合所得稅
【裁判全文】
最  高  行  政  法  院  裁  定
                                      97年度裁字第4360號
上  訴  人  甲○○
被 上訴 人  財政部臺北市國稅局
代  表  人  凌忠嫄
上列當事人間綜合所得稅事件，上訴人對於中華民國95年9月6日
臺北高等行政法院94年度訴字第1551號判決，提起上訴，本院裁
定如下：
    主  文
上訴駁回。
上訴審訴訟費用由上訴人負擔。
    理  由
一、按對於高等行政法院判決之上訴，非以其違背法令為理由，
    不得為之，行政訴訟法第242條定有明文。依同法第243條第
    1項規定，判決不適用法規或適用不當者，為違背法令；而
    判決有同條第2項所列各款情形之一者，為當然違背法令。
    是當事人對於高等行政法院判決上訴，如依行政訴訟法第
    243條第1項規定，以高等行政法院判決有不適用法規或適用
    不當為理由時，其上訴狀或理由書應有具體之指摘，並揭示
    該法規之條項或其內容；若係成文法以外之法則，應揭示該
    法則之旨趣；倘為司法院解釋或本院之判例，則應揭示該判
    解之字號或其內容。如以行政訴訟法第243條第2項所列各款
    情形為理由時，其上訴狀或理由書，應揭示合於該條項各款
    之事實。上訴狀或理由書如未依此項方法表明者，即難認為
    已對高等行政法院判決之違背法令有具體之指摘，其上訴自
    難認為合法。
二、本件上訴人對於臺北高等行政法院94年度訴字第1551號判決
    （下稱原判決）上訴，主張略以：除援用原審主張外，郭俊
    麟於臺北市調處之筆錄所稱已清償解約之客戶，究否如原審
    所言係包含上訴人在內，原審既未言明，亦無證據為憑，即
    認本件事證已明確，核無傳喚郭俊麟及陳謙吉到庭作證之必
    要，原判決實有判決理由矛盾之違誤。再者，原審所憑之資
    料僅能證明有陳謙吉以錢條方式對外借款之對象並非限於該
    213人，及所查扣陳謙吉前開日記帳載資料等情事，惟此與
    上訴人究否為原審所指之客戶尚屬有間，原審徒憑臆測逕此
    認定，顯有認定事實不憑證據之違法。又本件之資金流程，
    均係存在於陳謙吉與王頌旋間之帳戶，雖上訴人與王頌旋為
    姊弟至親，倘因個人帳務處理所需或其他原因，而向其弟王
    頌旋借用支票或帳戶使用，亦為情理之常，故並未有任何資
    金流入上訴人之帳戶，何有利息所得之可言？然原判決徒以
    所謂「錢條」遽而推論上訴人有利息所得之情，實有違所得
    稅之收付實現原則及稅捐核實課徵原則等語，主張原判決有
    理由矛盾、判決不備理由等違法。惟查上訴人在原審之各項
    主張如何不足採，原判決均已詳為論斷，並無不合。核其所
    陳上述理由，無非係就原審取捨證據、認定事實之職權行使
    所論斷，以其主觀歧異之見解，指摘其為不當，並就原審已
    論斷者，泛言未論斷，或就原審所為論斷，泛言其認定事實
    不憑證據，違背證據法則，而未具體說明其有何合於不適用
    法規或適用法規不當之情形，並揭示該法規之條項或其內容
    ，及合於行政訴訟法第243條第2項所列各款之事實，難認對
    該判決之如何違背法令已有具體之指摘。依首揭說明，應認
    其上訴為不合法。又本件係依據查扣陳謙吉之日記帳及相關
    帳證，由被上訴人查對得出之利息，事證明確，與刑事判決
    附表無涉。且本件係針對上訴人漏報87、88年度之利息案件
    ，與89年度結算利息無涉，均併此敘明。
三、據上論結，本件上訴為不合法，依行政訴訟法第249條第1項
    前段、第104條、民事訴訟法第95條、第78條，裁定如主文
    。
中    華    民    國    97    年    9     月    11    日
                    最高行政法院第四庭
                        審判長法官  姜  仁  脩
                              法官  黃  淑  玲
                              法官  曹  瑞  卿
                              法官  王  德  麟
                              法官  黃  清  光
以  上  正  本  證  明  與  原  本  無  異
中    華    民    國    97    年    9     月    11    日
                              書記官  阮  思  瑩


司法院資訊處製作；財團法人民間司法改革基金會備份。
